臺灣基隆地方法院刑事判決　　　　　　 96年度交易字第102號
公　訴　人　臺灣基隆地方法院檢察署檢察官
被　　　告　乙○○
上列被告因過失傷害案件，經檢察官提起公訴（96年度調偵字第
113 號），本院判決如下：
    主  文
本件公訴不受理。
    理  由
一、本件過失傷害案件之公訴意旨詳如起訴書（如附件）所載。
二、按告訴乃論之罪，告訴人於第一審辯論終結前得撤回告訴；
    又告訴經撤回者，應諭知不受理之判決，刑事訴訟法第238
    條第1 項、第303 條第3 款分別定有明文。
三、本案被告乙○○被訴過失傷害案件，公訴人認係觸犯刑法第
    284 條第1 項前段之傷害罪嫌，依同法第287 條前段規定，
    須告訴乃論。茲因雙方業已達成和解，告訴人甲○○並已於
    本院審理時當庭具狀聲明撤回告訴，揆諸前開說明，爰不經
    言詞辯論，逕為不受理判決之諭知。
據上論斷，應依刑事訴訟法第303 條第3 款、第307 條，判決如
主文。
中　　華　　民　　國　　96　　年　　11　　月　　30　　日
                    交通法庭法  官    楊皓清
以上正本證明與原本無異。
如不服本判決應於收受本判決後10日內向本院提出上訴書狀，其
未敘述上訴理由者，並得於提起上訴後10日內向本院補提理由書
狀（均須按他造當事人之人數附繕本。）「切勿逕送上級法院」
中　　華　　民　　國　　96　　年　　11　　月　　30　　日
                            書記官  盧鏡合
附件：
臺灣基隆地方法院檢察署檢察官起訴書
　　　　　　　　　　　　　　　　　　 96年度調偵字第113號
　　被　　　告　乙○○　女　39歲（民國○○年○月○日生）
                        國民身分證統一編號：Ｚ000000000號
　　　　　　　　　　　　住基隆市安樂區○○○街22之6號14
　　　　　　　　　　　　樓
上列被告因過失傷害案件，已經偵查終結，認應該提起公訴，茲
將犯罪事實及證據並所犯法條分敘如下：
　　    犯  罪  事  實
一、乙○○於民國96年6 月15日中午12時10分許，駕駛車牌號碼
    5E-9055 號自用小客車，沿基隆市○○○路（內側車道）往
    安一路方向（由北往南）行駛，途經基金一路路與麥金路交
    岔路口。當時天候為陰，有日間自然光照，該處路段屬市區
    道路之三岔路口，有行車管制號誌正常運作，乙○○所沿基
    金一路有2 線車道，內側車道在路口路面畫有左轉指向線，
    外側車道畫有右轉指向線，柏油路面乾燥，無缺陷，無障礙
    物，視距良好。乙○○理應注意駕駛人駕駛汽車，應遵守道
    路交通標線之指示，而指向線係用以指示車輛行駛方向，車
    輛應遵照所指方向行駛，又車輛行駛時，駕駛人應注意車前
    狀況，隨時採取必要之安全措施。而依當時情形，又無不能
    注意之情事，竟疏於注意其所行駛注意路面之左轉指向線，
    於通過上開交岔路口時，貿然直駛欲進入前方岔路口之台塑
    加油站。適同一時、地，甲○○騎乘車牌號碼AF5-553 號普
    通重型機車，沿麥金路往安一路方向於遵行車道（外側車道
    ）上，依綠燈號誌自右側駛來，見乙○○之自用小客車時，
    煞車閃避皆已不及，其機車車頭撞及乙○○自用小客車右側
    車身，致甲○○人車倒地，受有左肩挫傷、兩膝挫傷合併瘀
    血等傷害。
二、案經訴由基隆市警察局第四分局報告偵辦。
    　　證 據 並 所 犯 法 條
一、訊據被告乙○○固不諱言駕車於上開時、地發生車禍肇事致
    告訴人甲○○受傷之事實，惟矢口否認有何過失，辯稱：伊
    當時係綠燈，可以前進，是告訴人自己騎車來撞伊云云。突
    查，上開車禍致傷等事實，業據告訴人甲○○於警詢時陳述
    及偵查中證訴綦詳，核與證人即到場處理之基隆市警察局交
    通隊警員郝為中於本署偵查中證述之情節吻合，並有基隆市
    ○○○道路交通事故現場圖、道路交通事故調查報告表(一)(二)
    、道路交通事故談話紀錄表、補充資料、現場照片及告訴人
    出具之長庚紀念醫院院診斷證明書附卷可稽。按駕駛人駕駛
    汽車，應遵守道路交通標線之指示；而指向線係用以指示車
    輛行駛方向，車輛應遵照所指方向行駛；又車輛行駛時，駕
    駛人應注意車前狀況，隨時採取必要之安全措施，道路交通
    安全規則第90條、第94條第3 項及道路交通標誌標線號誌設
    置規則第188 條分別定有明文。被告駕車自應注意上述規定
    ，實難諉稱不知，其上開所辯，顯係飾卸搪責之遁詞，不足
    採信。另本件經送臺灣省基宜區車輛行車事故鑑定委員會鑑
    定，亦認乙○○駕駛自用小客車，行經行車管制號誌正常岔
    路口，未遵守標線指示行駛（假左轉車道直行），為肇事原
    因；甲○○駕駛重機車，行經行車管制號誌正常岔路口，依
    號誌指示行駛，無肇事因素等語，有該委員會鑑定意見書1
    紙附卷可參。本件被告依當時情形既無不能注意之情形，竟
    疏未注意為之肇事，致告訴人受有傷害，被告應有過失，且
    被告之過失駕駛行為與告訴人之受傷結果間，具有相當因果
    關係，被告犯嫌應堪認定。
二、核被告所為，係犯刑法第284 條第1 項前段之過失傷害罪嫌
    。
三、依刑事訴訟法第251條第1項提起公訴。
    此　致
臺灣基隆地方法院
中　　華　　民　　國　　96　　年　　10　　月　　26　　日
                              檢察官  林  伯  宇
本件正本證明與原本無異
中　　華　　民　　國　　96　　年　　10　　月　　31　　日
                              書記官  辜  鈞  珩
附錄所犯法條：
刑法第284 條
因過失傷害人者，處6 月以下有期徒刑、拘役或5 百元以下罰金
，致重傷者，處1 年以下有期徒刑、拘役或5 百元以下罰金。
從事業務之人，因業務上之過失傷害人者，處1 年以下有期徒刑
、拘役或1 千元以下罰金，致重傷者，處3 年以下有期徒刑、拘
役或2 千元以下罰金。
附記事項：本件係依刑事訴訟法簡易程序辦理，法院簡易庭得不
傳喚被告、輔佐人、告訴人、告發人等出庭即以簡易判決處刑；
被告、被害人、告訴人等對告訴乃論案件如已達成民事和解而要
撤回告訴或對非告訴乃論案件認有受傳喚到庭陳述意見之必要時
，請即另以書狀向簡易法庭陳述或請求傳訊。
